【裁判字號】    95,上易,1037
【裁判日期】    950530
【裁判案由】    竊盜
【裁判全文】
臺灣高等法院刑事判決                95年度上易字第1037號
上  訴  人  台灣桃園地方法院檢察署檢察官
被      告  甲○○
上列上訴人因被告竊盜案件，不服臺灣桃園地方法院95年度易字
第324號，中華民國95年4月17日第一審判決（起訴案號：臺灣桃
園地方法院檢察署95年度偵字第2488號），提起上訴，本院判決
如下：
    主  文
原判決撤銷，發回臺灣桃園地方法院。
    理  由
一、原審以協商判決認被告甲○○基於意圖為自己不法所有之概
    括犯意，先於民國（下同）95年1月13日下午2時許，在桃園
    縣桃園市○○路與莊敬路路口，持其自行磨製之客觀上具有
    危險性，足供兇器使用之金屬材質Ｔ字型扳手1支，破壞斐
    禾企業有限公司（下稱斐禾公司）所有，由丙○○使用，停
    放在該處路口之車牌號碼MH—8133號自小客車駕駛座旁之車
    門門鎖後，以上開扳手插入該車電門鎖後，發動該車而竊取
    得手。復承前相同犯意，於95年1月14日上午9時許，在桃園
    縣大溪鎮○○路與民權路路口，以上開扳手，破壞秋帆企業
    有限公司（下稱秋帆公司）所有，由戊○○使用，停放在該
    處路口之車牌號碼1366—KR號自小貨車駕駛座旁之車門門鎖
    後，以上開扳手插入該車電門鎖後，發動該車而竊取得手。
    嗣甲○○於95年1月14日下午11時許，駕駛上揭車牌號碼MH
    —8133號自小客車，行經桃園縣大溪鎮○○路301巷39弄路
    口前為警查獲，並扣得上開扳手1支等情，而依刑法第56條
    、第321條第1項第3款規定，判處被告甲○○有期徒刑八月
    。
二、公訴人上訴意旨以：被告甲○○基於意圖為自己不法所有之
    概括犯意，另於上開判決前之94年7月7日16時，在桃園縣平
    鎮市○○路與廣泰路口，持足供兇器使用之金屬材質T字型
    扳手1支，破壞丁○○所有之車牌號碼Z6-2489號自小客車駕
    駛座旁之車門門鎖後，以上開扳手插入該車電門鎖後，發動
    該車而竊取得手。復承前概括犯意，於94年7月31日19時許
    ，在桃園縣平鎮市○○路南勢二段262巷30弄旁空地，以相
    同之方式，竊取乙○○所有車牌號碼9G-4059號自小客車作
    為代步工具，而被告前開犯行與本件之犯罪時間緊接，手段
    相同，所犯罪名又同一，顯基於概括之犯意反覆為之，為連
    續犯，屬裁判上之一罪，而有刑事訴訟法第455條之4第1項
    第6款之其他裁判上一罪之犯罪事實，依審判不可分原則，
    該案應為起訴效力所及，原審未及審酌尚有不當之情，因而
    提起上訴，並移請本院併辦。
三、經查：
  (一)按被告有其他較重之裁判上一罪之犯罪事實者，法院不得為
    協商判決，又協商判決有刑事訴訟法第455條之4第6款所定
    情形，得上訴，分別為刑事訴訟法第455條之4第6款、第455
    條之10第第1項但書所明定。
  (二)被告於原審判決前另先後於94年7月7日16時、94年7月31日
    19時許，分別在桃園縣平鎮市○○路與廣泰路口、平鎮市○
    ○路南勢二段262巷30弄旁空地，連續持兇器竊取自用小客
    車之竊盜犯行，核與上開協商判決之竊盜犯行，相隔不到六
    月，犯罪時間緊接，手段相同，所犯罪名相同，顯均係基於
    概括犯意反覆為之，為連續犯，屬裁判上一罪，依審判不可
    分原則，該兩次竊盜犯行應為本件起訴效力所及，原審未及
    審酌而為協商判決，依刑事訴訟法第455條之4第6款規定，
    不得為協商判決，原審竟予以協商判決，自有違誤。
四、檢察官執此提起上訴，指摘原判決不當，為有理由。自應由
    本院將原審判決撤銷，發回原審法院，更為妥適判決，並不
    經言詞辯論為之。
據上論斷，應依刑事訴訟法第455條之10第3項，判決如主文。
中    華    民    國    95    年    5     月    30    日
                  刑事第十庭    審判長法  官  劉景星
                                      法  官  陳博志
                                      法  官  李春地
以上正本證明與原本無異。
不得上訴。
                                      書記官  何子傑
中    華    民    國    95    年    6     月    5     日


司法院資訊處製作；財團法人民間司法改革基金會備份。
